# 关停发电机组的账务处理

提问人：火柴 1314 时间：2023-01-29 17:34:20
陈总：
某企业 2017 年 5 月根据政府要求关停了 3 台火力发电机组，原值 25 亿元、累计折旧 20 亿元，净值 5 亿元，根据当时的评估报告计提了0.7亿元减值准备，账面价值4.3亿元，关停机组后停止计提折旧。至 2022 年末尚未对关停机组进行账务处理，也未计提折旧，尚无处置计划。请示陈总，上述情况如何进行会计处理，适用什么准则？

回答人：chenyiwei
关停的机组尚无处置计划，故仍在固定资产科目核算，并需继续计提折旧计入管理费用。同时期末对减值测试问题应从严把握。
前期被关停后即停止计提折旧，这构成了前期差错，应予以更正。